臺灣高等法院臺中分院刑事判決
110年度原侵上訴字第4號

上  訴  人  
即  被  告  唐志華


選任辯護人  黃德聖律師（法扶律師）
上列上訴人因妨害性自主案件，不服臺灣臺中地方法院109年度
原侵訴字第2號中華民國110年2月24日第一審判決（起訴案號：
臺灣臺中地方檢察署108年度偵字第25058號），提起上訴，本院
判決如下：
    主  文
上訴駁回。
    犯罪事實
一、丁○○於民國108年5月間某日，透過社群網站FACEBOOK（
    下稱臉書）結識在臺中市○○國中（完整校名見不公開卷）就
    讀一年級之代號AB000-A000000 號女子（下稱甲 ，95年6月
    生，真實姓名年籍詳卷），且由甲 臉書上身穿○○國中學校
    運動服之照片可知其臉孔稚嫩，與自己年紀相差甚大，仍相
    互加入為臉書好友分享訊息，後於108年5月26日傳送臉書訊
    息邀約甲○ 見面，兩人相約於同年月27日上午7時許在臺中
    市○○區○○○路0 段000 號前見面。甲○ 當日穿著○○國中學校
    制服自學校門口步行赴約後，丁○○表示欲前往附近的全家便
    利商店吃早餐，但須先回住處拿錢，甲○ 不疑有他，乃隨丁
    ○○步行前往其位在臺中市○○區○○街00巷0 號之住處，丁○○知
    悉甲○ 係就讀國中一年級或二年級，可以預見甲 可能為一
    名未滿14歲之女子，其主觀上認為縱使甲○ 為未滿14歲之女
    子，對甲 犯強制猥褻之行為，亦不違背其本意，而仍基於
    對未滿14歲之女子強制猥褻之不確定故意，見甲○ 進入房間
    後，隨即將房門上鎖後，以雙手用力將甲○ 壓制在床上，使
    甲○ 無法起身，且不顧甲○ 表示「不要這樣」及雙手用力推
    拒之明示反對，強行親吻甲○ 之嘴唇不讓甲 呼救，隨即以
    手將甲○ 上衣解開，並用右手撫摸甲○ 之左胸，再以右手伸
    入甲○ 之內褲裡，用中指及無名指在甲○ 之外陰部撫摸摳抓
    ，並以左手自慰而射精，以此強暴方式違反甲○ 之意願而接
    續對甲○ 為強制猥褻行為得逞。嗣因丁○○之朋友戊○○（原名
    己○○）敲門，丁○○將甲○ 衣服穿好後起身開門，甲○ 旋即離
    開返校上課，後因甲○ 在校向同學吐露此事，經同學向學校
    老師報告，始查悉上情。
二、案經甲○ 及甲○ 之父親代號AB000-A108282A號（下稱乙○ ，
    真實姓名年籍均詳彌封卷附代號與真實姓名對照表）訴由臺
    中市政府警察局婦幼警察隊報告臺灣臺中地方檢察署檢察官
    偵查起訴。
    理    由
壹、程序方面
一、按本法所稱性侵害犯罪，係指觸犯刑法第221條至第227條、
    第228條、第229條、第332條第2項第2款、第334條第2項第2
    款、第348條第2項第1款及其特別法之罪；又因職務或業務
    知悉或持有性侵害被害人姓名、出生年月日、住居所及其他
    足資識別其身分之資料者，除法律另有規定外，應予保密。
    行政機關、司法機關及軍法機關所製作必須公示之文書，不
    得揭露被害人之姓名、出生年月日、住居所及其他足資識別
    被害人身分之資訊，性侵害犯罪防治法第2條第1項、第12條
    定有明文。又性侵害犯罪防治法第12條及第13條第1 項所定
    其他足資識別被害人身分之資訊，包括被害人照片或影像、
    聲音、住址、親屬姓名或其關係、就讀學校與班級或工作場
    所等個人基本資料，性侵害犯罪防治法施行細則第6 條，亦
    定有明文。本件被告所涉犯之罪係屬上開法律所稱性侵害犯
    罪，依上開規定，不得揭露前揭足資識別被害人身分之資訊
    ，是本件判決書於犯罪事實及理由欄內關於告訴人甲○ 及其
    父親之姓名，均僅記載代號甲 、乙 （其等真實姓名年籍資
    料均詳見108他6604卷不公開資料袋〈下稱不公開卷〉之代號
    與真實姓名對照表）。
二、證據能力
　㈠按被告以外之人（包括證人、鑑定人、告訴人、被害人及共
    同被告等）於審判外之陳述雖不符刑事訴訟法第159條之1至
    第159條之4等4條之規定，而經當事人於審判程序同意作為
    證據，法院審酌該言詞陳述或書面陳述作成時之情況，認為
    適當者，亦得為證據。當事人、代理人或辯護人於法院調查
    證據時，知有刑事訴訟法第159條第1項不得為證據之情形，
    而未於言詞辯論終結前聲明異議者，視為有前項之同意，刑
    事訴訟法第159條之5定有明文。經查，本案所引用被告以外
    之人於審判外之言詞或書面陳述之證據能力，檢察官、被告
    及其辯護人，於原審準備程序及本院審理時均同意具有證據
    能力（見原審卷第46、49頁；本院卷第109頁），且於原審
    及本院言詞辯論終結前亦均未聲明異議，茲審酌該等證據作
    成時之情況，並無不宜作為證據之情事，依法自得作為證據
    。
  ㈡本案以下所引用之非供述證據，均與本件事實具有自然關聯
    性，且核屬書證、物證性質，又查無事證足認有違背法定程
    式或經偽造、變造所取得等證據排除之情事，復經本院依刑
    事訴訟法第164條、第165條踐行物證、書證之調查程序，亦
    堪認均有證據能力。　
貳、認定犯罪事實所憑之證據及理由
一、訊據上訴人即被告（下稱被告）丁○○固坦承有於上開時間地
    點對告訴人甲○ 為上開猥褻行為，然矢口否認有何對未滿14
    歲之女子強制猥褻之犯行，辯稱：甲 當初沒有抗拒，沒有
    跟我說不要，甲 臉書有顯示就讀國中，甲○ 沒有說年紀，
    我不知道她未滿14歲，她看起來像國三快畢業的年紀云云。
    辯護人於原審以：被告與被害人為網友關係，衡諸常情，雙
    方應已具一定信賴基礎及認識之後，方有至家中約會見面之
    情形，而當日據被告所述，被害人並無反抗之情形，則此並
    無法排除雙方確有合意進行猥褻行為之情事等語（見原審卷
    第181、238頁），於本院則以：甲 同學、父親及社工均為
    傳聞證據，不得作為甲 指訴之補強證據，且甲○ 於原審證
    述她有告訴被告年滿14歲，被告對於國中一年級認為可能是
    13、14歲，足見被告對於我國學制不甚清楚，被告並未對甲
     強制猥褻，本件縱然認定被告有與甲 合意猥褻之行為，應
    以被告之認知及甲 所稱14歲為準（見本院卷第201頁）等語
    ，資為辯護。
二、經查：
  ㈠被告經由臉書認識就讀國中之甲○ ，並於108 年5 月27日上
    午7 時多許，帶同甲○ 返回臺中市○○區○○街00巷0號之住處
    ，在住處房間內，親吻甲○ 之嘴唇，並用右手撫摸甲○ 之左
    胸部，再將右手伸入甲○ 之內褲裡，用中指及無名指在甲○ 
    之外陰部撫摸摳抓，同時以左手自慰而射精等情，業經被告
    於原審審理及本院準備程序、審理時所均自承（見原審卷第
    178 頁；本院卷第108、199頁），核與證人即告訴人甲○ 迭
    自警偵訊及原審審理時證述情節相符合，且有指認犯罪嫌疑
    人紀錄表、甲○ 案發地點現場自繪圖、丁○○案發地點現場自
    繪圖、丁○○臉書資料、丁○○臉書截圖、案發地點勘查相片（
    一）、（二）、衛生福利部豐原醫院受理疑似性侵害事件驗
    傷診斷書（甲 處女膜多處舊裂傷）、甲○ 臉書資料及案發
    日穿著相片等件在卷（見警卷第50至52、54至65頁；不公開
    卷第29至33、45至47頁）可稽，是此部分事實應堪認定。
　㈡被告雖辯稱與甲○ 係合意云云，然上開犯罪事實已經證人甲 
    於警、偵訊及原審審理時均指證述明確。茲摘要其歷次筆錄
    如下：
　⒈於警詢時證稱：當天我跟他大約早上7點見面後，他說他要回
    家拿錢要帶我去吃早餐，叫我跟他回家，我就跟他回家，之
    後他叫我在外面等，過了1分鐘他就出來抽煙，並且說他爸
    會看到我叫我去他的房間等他，他就帶我去他房間等他，進
    去後他就把門鎖起上，他就叫我坐在床上等一下，然後他躺
    在床上玩手機，當時我坐在床邊，他突然坐起來把我壓在床
    上，他先親我嘴巴，因為我當天是穿學校制服，他把我上衣
    制服解開，也自己把短褲及內褲脫掉，之後把我的運動內衣
    往上掀，用一手揉抓我一邊的胸部約1分鐘左右，另一手在
    打手槍，之後他把右手從我的褲裙頭伸進我的內褲內，我感
    覺他用中指及無名指在我生殖器撫摸，我感覺好像快要插進
    去我的生殖器，但是他只是在生殖器外摳，時間約1分鐘左
    右，直到他射精在我腹部就結束了，之後他幫我把衣服扣回
    去，他自己穿好衣服並且叫我不要跟爸爸、媽媽、朋友跟警
    察講，不然他會死得很慘，我沒有回答他，我就自己走路去
    學校。他把我壓在床上時，我跟他說不要這樣，但他假裝沒
    聽到，我有用手推他的手，因為我越推他他越用力，所以我
    沒辦法把他推開，他是用右手壓住我的左肩，因為他的力氣
    很大，我沒辦法起來，而且我有用手推他的手，但我越推他
    他壓的越用力，當時我的力氣都在手上，所以我腳沒辦法用
    力，因為他一直親我的嘴巴，所以我沒辦法大叫求救（見警
    卷第15至16頁）。
　⒉於偵查中證稱：我們相見後一起走路去被告家，他說要去吃
    早餐，叫我跟他回家拿東西，他叫我先在他家外面等一下，
    又改叫我去他房間等一下，因為他說他怕被他爸看到，他叫
    我坐在床上等，可是他躺在床上玩手機，過了1 、2分鐘，
    他就突然壓我到他床上，他用右手壓我左肩，我人就被壓在
    床上，他就開始親我嘴巴，解我上衣，我那時穿學校的制服
    ，是扣扣子的上衣，他把我內衣拉到我胸口上，開始用右手
    摸我左邊胸部，接著他脫掉他的內褲及褲子，開始用右手中
    指及無名指摳我下體，在外面弄我下面，沒有插入，我就反
    抗，我用兩隻手一直推他的右手，我越推他越用力，最後他
    就射精在我腹部，後來他就將我的衣服扣好；我有說「不要
    這樣」，講完他又親我等語（見108他6604卷第27至28頁）
    。
　⒊於原審審理時證稱：當天被告抽完菸說先進他房間，進去之
    後他說先坐一下，他就躺在床上看手機，後來他把我壓在床
    上，開始親我，我沒力氣把他推開，他就把我衣服打開，這
    中間我有試圖要抵抗、喊叫、逃走，後來沒有成功，因為被
    告把我壓在床上，我有用兩隻手推開，但推不開，他力氣太
    大，我沒力氣，我有喊叫，有跟他講說不要這樣，他就把我
    嘴巴親下去，所以我沒辦法發出聲音；他就開始摸我胸部和
    下體，之後他就把他的褲子脫下來，就自己打手槍，被告是
    用一隻手撫摸我的胸部及下體，另一隻手把自己的褲子脫下
    來開始打手槍，被告在打手槍時，我在掙扎，因為他是一隻
    手打手槍，另一隻手壓在我身上；被告從頭到尾一直壓著我
    ，我沒有任何空間可以起身站起或離開現場，後來被告他朋
    友在門外喊，叫被告給他菸；被告有用手摀住我的嘴巴，讓
    我沒辦法呼救；過程中，我跟被告都在床上，他是在靠近牆
    壁那邊，有時候蹲著、有時候跪著，我是平躺在床上；被告
    從頭到尾都是有一隻手壓住我的身體，另一隻手摸我或打手
    槍；發生這件事情我有告訴我一個同學即A ，因為A 跟另一
    個同學講，他們2人又去跟他們認識的人講，最後我自己去
    找主任講等語（見原審卷第197 至226 頁）。
　⒋核證人甲○ 於警、偵訊及原審審理時，就其與被告如何至被
    告住處房間，被告在房間內先親吻其嘴巴，再以手將其壓制
    在床上，並解開其上衣，撫摸其胸部及將手伸入以手指撫摸
    摳抓其外陰部，且均經甲○ 以言語表示拒絕，並以雙手推阻
    ，被告上開所為乃以強暴方式對甲○ 為猥褻行為等情前後一
    致，並無明顯矛盾之瑕疵可指。倘非其親身經歷，尚無可能
    為如此鉅細靡遺的供述，且被告對於上開客觀事實經過亦表
    示確有其事（見原審卷第178頁；本院卷第108、199頁），
    足見甲 指訴可信度極高，堪予採信。
　㈢次按被害人就被害經過所為之指述，固不得作為認定犯罪之
    唯一證據，仍應調查其他補強證據以擔保其指證、陳述確有
    相當之真實性，而為通常一般人均不致有所懷疑者，始得採
    為論罪科刑之依據。惟茲所謂之補強證據，並非以證明犯罪
    構成要件之全部事實為必要，倘其得以佐證被害人指述之犯
    罪非屬虛構，能予保障所指述事實之真實性，即已充分。又
    得據以佐證者，雖非直接可以推斷該被告之實行犯罪，但以
    此項證據與被害人之指述為綜合判斷，若足以認定犯罪事實
    者，仍不得謂其非屬補強證據。是所謂補強證據，不問其為
    直接證據、間接證據，或係間接事實之本身即情況證據，均
    得為補強證據之資料。又證人陳述之證言，常有就其經歷、
    見聞、體驗之事實，或轉述他人陳述參雜不分，一併供述之
    情形。故以證人之證詞作為性侵害被害人陳述之補強證據，
    自應釐清其證言組合之內容類型，以資判斷是否具備補強證
    據之適格。其中如係屬於轉述被害人陳述其被害經過者，因
    非依憑自己經歷、見聞或體驗，而屬於與被害人之陳述被評
    價為同一性之累積證據，應不具補強證據之適格；但依其陳
    述內容，茍係以之供為證明被害人之心理狀態、認知，或以
    之證明性侵害對被害人所造成之影響，或用以證明發現被害
    經過、嗣後處理情形者，由於該證人之陳述本身，並非用來
    證明其所轉述之內容是否真實，而是作為情況證據（間接證
    據），以之推論被害人陳述當時之心理或認知，或是供為證
    明對被害人所產生之影響，或用以證明案發經過、情形，均
    屬證人陳述其所目睹之被害人嗣後情況，則屬適格之補強證
    據（最高法院104年度台上字第2338號判決意旨參照）。查
    ：
  ⒈證人甲○ 證稱於本案發生後當天就有告知同學A ，因為A 跟
    另一個同學講，他們2人又去跟他們認識的人講等語（見原
    審卷第132 至133 、146 頁），核與證人即甲○ 同學A 、B 
    、D於警詢及偵查時證述在學校有聽聞甲○ 遭性侵之情節大
    致相符（見警卷第34至36、39至40、46頁；108偵6604卷第2
    6至27頁）（本院此僅引述證人A、B、D「有聽聞」甲 遭性
    侵一事作為證據，並非引述其等所聽聞甲 遭性侵過程之內
    容作為被告不利之認定）。
　⒉又證人A 於警詢時證稱：案發當天甲○ 有一點害怕的感覺，
    她跟我說這件事情時講話有點結巴等語（見警卷第35頁）；
    證人B 於警詢時證稱：甲○ 一來就感覺她有哭過，我問她怎
    麼了，她就說她被性侵了，她是邊講邊哭的等語（見警卷第
    39、40頁）；證人D 於警詢時證稱：甲○ 遭性侵那幾天上課
    她都沒精神都趴著，和平常不一樣等語（見警卷第48頁），
　　依其等或證述甲 感覺到害怕，講話結巴，或證述甲○ 有哭
    過，或證述甲 上課都沒精神趴著，和平常不一樣等情狀，
    均係其等本於自己親身見聞甲 遭性侵害後之神情狀態所為
    證述，堪足作為甲 指證上情之補強證據，而由其等上開證
    述內容亦可佐證甲○ 遭性侵後之神情緊張不安，且精神狀態
    異於平常。
　⒊上開證人A 、B 、D 與被告均不相識，自無為不利被告之證
    述，倘若被告對甲○ 為猥褻行為並無違反甲○ 意願，甲○ 豈
    會告知同學遭到性侵，且神情不安難過，由此可見證人甲○ 
    上開所述並非虛假，堪認被告對甲○ 為上開猥褻行為時，確
    實是非出於甲○ 之意願。是被告行為時，有對甲○ 施以強制
    力，以手將甲○ 壓制於床上，使甲○ 無法抗拒之情形，應堪
    認定。
　㈣被告雖於原審及本院均辯稱與甲○ 係合意發生猥褻行為一節
    ，然上情已為證人甲 所堅詞否認，且被告於本案接受警偵
    訊及法院審理期間，於108年8月28日警詢、108年10月15日
    偵訊、109年3月9日原審準備程序時均僅坦承有自背後環抱
    甲 身體約1至2分鐘（見警卷第4至10頁；108偵25058卷第35
    至37頁；原審卷第44頁），而全盤否認上開犯情，直至109
    年11月11日原審審理時，甲 到庭完整證述其案發情節後，
    被告始於110年1月27日原審審理時改口稱對於客觀事實均予
    坦承，僅辯以是與甲 合意發生云云，其前後供述已有不一
    ，實難遽採。復參以被告直承案發時是其與甲○ 第一次見面
    ，其沒有說要給甲○ 任何好處等情（見原審卷第179 頁），
    則甲○ 豈會無故與初次見面且年紀差距甚大之被告合意為猥
    褻行為，此部分辯解要難採信。
　㈤證人即被告父親楊明生於原審審理時雖證稱：108 年5 月間
    ，被告有提過他有帶網友回家，我當時是在裡面，他有時候
    回來我有聽到聲音我會看一下，在我房間聽得到被告房間的
    動靜，沒有印象在108 年5 月間從被告房間傳來什麼聲音或
    騷動，被告在那段期間沒有任何表現行為異常的情形等語（
    見原審卷第167 至168 頁），然亦證稱：不記得108 年5 月
    間有看過被告帶什麼人在家裡出現，沒有印象看過被告帶穿
    制服的小女生回家等語（見原審卷第171至172 頁）。從而
    ，證人楊明生對於甲○ 有於案發時間與被告一起回家之事已
    沒有印象，難認其對於當日發生何事尚能回憶，況證人甲○ 
    已證稱因被告或以嘴親吻或以手摀住其嘴巴，使其無法發聲
    求救，自不會有聽到甲○ 呼救的聲音，故認證人楊明生前揭
    證述不足為有利被告之認定。至證人戊○○（原名己○○）於警
    詢時證稱：被告有時候會帶不同的女生去他家，不知道是朋
    友還是怎樣，我不太了解，我有印象看過女孩子在他房間裡
    ，（警方提示被害人臉書照片，還有她當天穿的制服照相片
    ，你看過此女孩在被告房間嗎？）我有點忘記了，沒有注意
    看，我不可能去在乎那個女生，他們什麼關係我都不知道，
    我只是要去找被告上班不然就是吃早餐等語（見警卷第30至
    31頁），於本院仍為大致相同之證述（見本院卷第207至229
    頁）。由此可知證人戊○○對於被告帶何人回家毫不在意，豈
    會留意被告所帶回家之甲○ 有何異狀，則甲○ 於遭被告強制
    猥褻後，證人戊○○雖在門口，然甲○ 與其完全不認識，且其
    為被告之成年男性友人，甲○ 甫遭被告強制猥褻，甚難期待
    甲○ 會向被告之成年男性友人求救或做任何表示，是甲○ 於
    原審審理時證稱因害怕而快速離開現場，沒有即時向被告朋
    友求助等語（見原審卷第137 至138 、143 頁），此舉並無
    違背常情。
　㈥被告對甲 為本案性侵害時，對於甲 是一名未滿14歲之女子
    一節，已有所預見。查被告自承知悉甲○ 就讀國中，雖辯稱
    ：不知道甲○ 出生年月日，也沒查看過甲○ 臉書資料，甲○ 
    只說國二或國一，沒有說年紀云云（見原審卷第178 至179 
    頁）。然證人甲 於警詢時證稱：被告有在臉書的Messenger
     問我是國幾？我跟他說我國一等語（見108他6604卷第9 頁
    ），於偵查中亦證述：認識被告時就說他也是○○國中畢業的
    ，我有跟被告說過我是國一，因為他有問我是否是國一，我
    跟他說是。對方不知道我生日，但我的FB有公開生日是何時
    ，就是95年6月○日（見108他6604卷第29頁），其於原審審
    理時雖一度證稱：案發時就讀國二，現在就讀國三，當時被
    告有告訴我幾歲，我也有告訴他我幾歲，我臉書上寫我就讀
    ○○國中，我有告訴他我幾歲，我是跟他講我14歲，但當時我
    未滿14歲（見原審卷第125、126頁），惟證人甲 案發時是
    就讀國中一年級，已經其於警偵訊時均證明屬實，且依臺中
    市性侵害案件減少被害人重複陳述作業訊前訪視紀錄表案情
    摘要欄及性侵害案件通報表（見不公開卷第71、76頁），其
    上亦記載案發時甲 就讀國中一年級等情，而與甲 同年級之
    同學即證人A、B、C、D彼時亦均就讀國中一年級，亦均經證
    人A、B、C、D於警偵訊時均證明屬實，足見證人甲 於原審
    審理時所證述之案發時其就讀國中二年級，顯屬有誤，經檢
    察官再提示其警詢筆錄並告以其當時告訴被告是國中一年級
    等語時，證人甲 證述：「以當時筆錄為準，因為過太久了
    。」（見原審卷第126頁），且甲○ 於警偵訊時亦均未提及
    其有告訴被告其14歲之語，足見證人甲 於原審所為證述內
    容應係因距離案發時間已久，記憶淡忘使然，自仍應以其於
    警偵訊時所證述之有告知被告其就讀國中一年級一節，較堪
    採信。況且，依卷附甲 臉書之大頭照片（見不公開卷第55
    頁），身穿運動服單獨或與同年齡之同學拍攝，臉孔稚嫩青
    澀模樣，明顯未脫稚氣，實與國小孩童外觀相差無幾，而案
    發當時甲 係穿著學校制服前來赴約，與甲 所述其告訴被告
    就讀國中一年級確屬相符，證人戊○○於本院審理時亦證述：
    案發當日我在被告房間內看到的女生就是不公開卷第55頁有
    圈起來的這個女生，她是○○國中的，我也是同一所國中畢業
    的，當時甲 看起來就是照片中的樣子，一眼就可以看得出
    來是國中的小女生，我也穿過類似的運動服，我在警詢說忘
    記了，但被告叫我做證人，他一直叫我想，然後我就一直想
    才想到，就是這個女生（見本院卷第219、、222、223至228
    頁），被告於原審亦坦承：甲○ 只說她國二或國一，忘記了
    ，沒有說年紀等語（見原審卷179頁），足證甲 證述其有告
    訴被告其就讀國中一年級一節，堪予採信。另依我國目前之
    教育學制，國中學生一至三年級之年齡約為13至15歲不等，
    國中三年級9 月份開學後，才滿14歲，9 月份之前，年紀大
    多未滿14歲，被告既係智識正常，社會經驗豐富之人，對上
    情自難諉為不知，況且，被告於本院亦供稱：我大約13、14
    歲念國中，所以國中一年級差不多13歲（見本院卷第201頁
    ），被告既然於原審直承甲○ 只說國二或國一，則其主觀上
    應有預見甲○ 「有未滿14歲之可能」。又所謂「不確定故意
    」，係指行為人雖非明知被害人係未滿14歲，或係14歲以上
    未滿16歲之人，但其主觀上已預見被害人可能係未滿14歲，
    或係14歲以上未滿16歲之人，竟仍執意為之，而不違背其本
    意者而言。亦即行為人主觀上已有前述預見即可，並不以行
    為人有確切之認識或故意為必要（最高法院109年度台上字
    第21號、110年度台上字第3650號判決意旨參照）。而所謂
    「主觀上有預見」，係指行為人主觀上可得知被害人「有未
    滿14歲之可能」，而非「有已滿14歲之可能」（最高法院10
    9 年度台上字第21號判決意旨參照）。是依被告之供述內容
    、甲○ 之證述內容及甲 稚嫩之外觀，參以國人一般學齡，
    不論國二或國一，年齡幾乎未滿14歲，是被告主觀上可得知
    甲 「有未滿14歲之可能」，仍執意對未滿14歲之甲○ 為強
    制猥褻行為，自有不確定之故意甚明，自仍該當對於未滿14
    歲之女子為強制猥褻罪責。是其辯稱不知甲○ 年紀，顯屬犯
    後卸責之詞，不足採信。
三、綜上所述，被告前揭否認犯罪所持之辯解均要無可採。其辯
    護人所持辯護各節亦均無從為被告之有利認定。本案事證業
    臻明確，被告上揭犯行洵堪認定，應依法論科。至被告辯護
    人於本院具狀聲請再度傳喚證人楊明生，欲證明其房間與被
    告房間甚近，能清楚聽聞案發當日房間內之狀況一事（見本
    院卷第141頁），惟證人楊明生於原審109年12月9日審理時
    對於108年5月間是否看過被告帶過穿制服的小女生回家乙事
    ，已明確證述沒有印象（見原審卷第172頁），也不記得108
    年5月間被告有帶什麼人在家裡出現（見原審卷第171頁），
    而本院審理時距離本案案發時間更久，實難期待證人楊明生
    記憶得以更加清晰，應無傳喚之必要，而此部分亦經被告於
    本院審理時同意捨棄傳喚該名證人（見本院卷第149頁），
    是以，本院認無再重複傳訊證人楊明生之必要，附此說明。
參、論罪科刑部分
一、按稱「猥褻」，係指「性交以外」凡客觀上足以刺激或滿足
    性慾且與「性」之意涵包括性器官、性行為及性文化有關，
    而侵害性自主決定權及身體控制權者，即屬刑法第十六章妨
    害性自主罪所稱之「猥褻行為」。查一般人對於胸部及生殖
    器部位均會以衣服遮蔽，是該身體部位具有私密性，並不會
    隨意外露，更遑論遭人以手撫摸，故被告以手撫摸甲○ 之胸
    部及撫摸摳抓甲○ 外陰部等行為，在客觀上足以刺激、誘引
    或滿足人之性慾，屬猥褻行為。查甲○ 為95年6 月生，於案
    發當時尚未滿14歲，有性侵害案件被害人代號與真實姓名對
    照表在卷（見不公開卷第3頁）可參。是核被告本案所為，
    係犯刑法第224條之1、第222 條第1 項第2 款之對於未滿14
    歲之女子為強制猥褻罪。
二、被告於犯罪事實所示用雙手將甲 強行壓制床上，不讓其起
    身，及強行親吻嘴唇不讓其呼救等妨害甲 行使權利、使其
    行無義務之事，均為被告為上開強制猥褻行為中之施用強暴
    行為，不另成罪；又被告接續親吻甲 、並用右手撫摸甲○ 
    之左胸，再以右手伸入甲○ 之內褲裡，用中指及無名指在甲
    ○ 之外陰部撫摸摳抓，並以左手自慰而射精，顯係基於同一
    地點，於密接之時間、地點，而為上開強制猥褻行為，其侵
    害法益同一，各舉動之獨立性極為薄弱，依一般社會健全觀
    念難以強行分離，顯係基於一個接續犯意所為，為接續犯，
    應論以一罪。
三、被告前因公共危險案件，經法院判處有期徒刑1 年2 月確定
    ，因累進縮刑19日，於105 年2 月1日執行完畢後接續執行
    另犯替代役條例案處拘役59日，於105年3月30日縮刑期滿執
    行完畢出監，有其臺灣高等法院被告前案紀錄表在卷可參，
    其受徒刑之執行完畢，5 年以內故意再犯本件有期徒刑以上
    之罪，固為累犯，惟其前案與本件犯行之罪質皆不相同，本
    案被告所犯，如依刑法第47條第1 項之規定予以加重，其人
    身自由將遭受過苛之侵害，不符憲法罪刑相當原則，牴觸憲
    法第23條比例原則，依司法院釋字第775 號解釋文意旨，本
    院認被告無依刑法第47條第1 項加重其刑之必要。
肆、本院之判斷　　　
一、原審認被告本案犯罪事證明確，適用刑法第224條之1、第22
    2條1項第2款、刑法第47條第1項（主文寫累犯，但不予加重
    ）等規定， 並以行為人之責任為基礎，審酌「被告僅因一
    己之私慾，不思尊重他人身體及性自主意願，竟以強暴方法
    對告訴人甲 為強制猥褻行為，侵害甲○ 之身體自主權，並
    造成甲○ 心理陰影，惡性非輕，雖已與甲○ 成立調解，有本
    院109年度中司刑移調字第234 號調解程序筆錄可參（見本
    院卷第77至79頁），然迄今尚未履行（見本院卷第182 頁）
    ，兼衡被告犯罪之動機、目的、手段、所生危害、犯後態度
    ，暨其自陳之智識程度、生活狀況（見本院卷第239 頁）」
    等一切情狀，並參酌告訴人於原審對量刑之意見，量處如原
    審判決主文所示之刑。經核所為認事用法均無不當，量刑亦
    屬妥適。
二、被告上訴意旨以原審引述證人B、D於警詢所為供述，無非在
    轉述聽聞A遭受被告猥褻行為之經過，與甲 陳述無異，而屬
    同一性之累積證據而不具補強證據之適格；又被告並無摀住
    甲 嘴巴之情事，甲 既能推開被告而離去，顯與甲 指證遭
    壓制、無法推開被告等語相違，甲 供述反覆有瑕疵；原審
    未查明被告是否知悉甲 未滿14歲；甲 於原審審理時業已親
    口向被告說其14歲，則被告信賴甲 而合意與其發生猥褻行
    為，何來對於未滿14歲之男女為猥褻行為之故意，而被告僅
    國中畢業、具備原住民身分，於社經地位本處於弱勢，豈能
    期待其對國中生多半為未滿14歲有所認知？等語，指摘原判
    決認事用法不當。惟原審及本院均引述證人A、B、D 於警詢
    時所為「（A）案發當天甲○ 有一點害怕的感覺，她跟我說
    這件事情時講話有點結巴」、「（B）甲○ 一來就感覺她有
    哭過，我問她怎麼了，她就說她被性侵了。她是邊講邊哭的
    」「（D）甲○ 遭性侵那幾天上課她都沒精神都趴著，和平
    常不一樣」等親自見聞甲 遭性侵害後之神情、身心狀態，
    均非轉述甲 遭性侵害之經過而已，自非屬甲 證述之累積同
    一性證據。又甲 於警詢及原審審理時均已證述其係遭被告
    壓制在床而遭強制猥褻，遭被告性侵完畢後，剛好被告朋友
    來敲門，被告起身應門後其隨即趁隙離去（見警卷第22頁；
    原審卷第132、137頁），兩者時序有別，並無互相矛盾可言
    。甲 於警偵訊時業已明確指證其有告知被告其就讀國中一
    年級，臉書亦有公開其出生年月日，且依甲 臉書上照片甚
    為稚嫩青澀，實與國小孩童無異，而原審109年11月11日審
    理時傳喚甲 到庭作證時，其已國中三年級，距離案發時間
    已相隔1年又5個月餘，記憶淡忘，衡屬人之常情，並再證稱
    ：以當時筆錄為準，因為過太久了（見原審卷第126頁），
    是以，被告專執甲○ 於原審審理時所稱我是跟他講我14歲（
    見原審卷126頁）一節，置甲 於警偵訊時及原審嗣後證述應
    以之前筆錄為準之證述內容於不論，尚非可採。又被告雖係
    原住民，國中畢業，然其尚能知悉國中一年級之年紀，此由
    其於本院110年10月21日審理時供稱：我13、14歲唸國中。
    （所以國一應該是13歲？）差不多（見本院卷第201頁）可
    明，是以，其上訴意旨再以不知我國學制為何云云，亦非可
    採。綜上，被告上訴意旨所指摘各情，業均經本院逐一指駁
    如前，其本件上訴為無理由，應予駁回。
據上論斷，應依刑事訴訟法第368條，判決如主文。
本案經檢察官蔡岱霖提起公訴，檢察官丙○○到庭執行職務。
中　　華　　民　　國　　110 　年　　 11 　月　　4   　日
            刑事第九庭  審判長法　官　紀　文  勝
                              法　官　紀  佳  良
                              法　官　賴  妙  雲       
以上正本證明與原本無異。
如不服本判決應於收受送達後20日內向本院提出上訴書狀，其未
敘述上訴之理由者，並得於提起上訴後20日內向本院補提理由書
（均須按他造當事人之人數附繕本）「切勿逕送上級法院」。因
疫情而遲誤不變期間，得向法院聲請回復原狀。

                              書記官  林  玉  惠
　　　　　　　　　　　　　　　 
中　　華　　民　　國　　110 　年　　11　　月　　4 　　日

【附錄論罪科刑法條】
刑法第224條之1
犯前條之罪而有第 222 條第 1 項各款情形之一者，處 3 年以
上 10 年以下有期徒刑。

刑法第222條第1項第2款
犯前條之罪而有下列情形之一者，處 7 年以上有期徒刑：
二、對未滿14歲之男女犯之者。